【裁判字號】    90,上訴,3407
【裁判日期】    901205
【裁判案由】    違反槍砲彈藥刀械管制條例等
【裁判全文】
臺灣高等法院刑事判決                            九十年度上訴字第三四七號
    上  訴  人
    即  被  告  甲○○
右上訴人因違反槍砲彈藥刀械管制條例等案件，不服臺灣桃園地方法院九十年度訴字
第八九二號，中華民國九十年七月十二日第一審判決（起訴案號：臺灣桃園地方法院
檢察署九十年度偵字第四九九九號）提起上訴，本院判決如左：
    主  文
原判決撤銷。
甲○○未經許可，持有其他可發射子彈具有殺傷力之改造手槍，累犯，處有期徒刑壹
年貳月，併科罰金新台幣柒萬元，罰金如易服勞役，以銀元參佰元（即新台幣玖佰元
）折算壹日。
扣案之仿ＣＬＯＣＫ廠半自動手槍製造之改造手槍壹把（含彈匣一個，槍枝管制編號
：0000000000號）、制式口徑九ＭＭ子彈壹顆均沒收。
    事  實
一、甲○○曾因違反毒品危害防制條例案件，經臺灣桃園地方法院判處有期徒刑三月
    確定，並於民國八十九年九月十一日易科罰金執行完畢。猶不知悔改，復於九十
    年三月十九日下午二時許，在桃園縣龍潭鄉○○○○道附近，拾得他人所有而離
    本人持有具有殺傷力仿ＣＬＯＣＫ廠半自動手槍製造之改造手槍一把（含彈匣一
    個，槍枝管制編號：0000000000號）、制式口徑九ＭＭ子彈二顆（後
    經送鑑定試射一顆，僅餘一顆）及不具殺傷力直徑約九ＭＭ之金屬彈頭組合改造
    子彈三顆（後經送鑑定試射一顆），竟意圖為自己不法之所有，將該等槍彈侵占
    入己，並未經許可非法持有該等槍彈。嗣於九十年三月十九日晚上八時三十分許
    ，甲○○攜帶上開槍彈，駕車行經桃園縣龍潭鄉黃唐村二鄰十九之三號時，為警
    查獲，並扣得前開手槍一把及子彈五顆。
二、案經桃園縣警察局平鎮分局報請台灣桃園地方法院檢察署檢察官偵查起訴。
    理  由
一、訊據被告即上訴人甲○○坦承於九十年三月十九日下午二時許，在桃園縣龍潭鄉
    ○○○○道附近，拾獲手槍一把、子彈五顆後，即攜帶在身，並於九十年三月十
    九日晚上八時三十分許，駕車行經桃園縣龍潭鄉黃唐村二鄰十九之三號前為警查
    獲等情，然矢口否認有侵占、持有槍彈之犯行，辯稱：因犯有前科，遂不敢將拾
    獲之槍彈送至派出所，始隨身攜帶等語。惟查：被告拾獲扣案槍彈後，即藏放在
    身，已見被告有不法所有意圖。且被告縱因犯有前科，恐於報案時遭警誤認，亦
    可以電話通知警員前去處理。被告竟將該等槍彈隨身攜帶，顯見被告確係意圖侵
    占，並非法持有該等槍彈至灼。被告所辯，要無可採。再將扣案槍、彈送鑑定結
    果，手槍係仿ＣＬＯＣＫ廠半自動手槍製造之玩具手槍（滑套為金屬材質，槍身
    為塑膠材質）換裝土造金屬槍管改造而成之改造手槍，機械性能良好，可擊發適
    用子彈，認具殺傷力；子彈五顆，其中三顆認均係由玩具金屬彈殼加裝直徑約九
    ＭＭ之金屬彈頭組合而成之改造子彈，採樣一顆試射，無法擊發，認不具殺傷力
    ，另二顆（試射一顆），則均係制式口徑九ＭＭ子彈（彈底標記一顆為”WIN
    LUGER 9 MM”、一顆為”G．F．L．LUGER 9MM），認均具殺傷力，有內政部警政
    署刑事警察局於九十年三月二十七日出具之刑鑑字第四一九三一號鑑驗通知書在
    卷可稽。事證明確，被告犯行堪以認定。
二、核被告所為，係犯刑法第三百三十七條之侵占離本人持有物罪及違反槍砲彈藥刀
    械管制條例第十一條第四項之未經許可持有可發射子彈具有殺傷力之槍枝罪、第
    十二條第四項之未經許可持有子彈罪。所犯違反槍砲彈藥刀械管制條例二罪，係
    一行為觸犯數罪名，屬想像競合犯，應依刑法第五十五條規定，從一重論以持有
    槍枝罪。被告所犯侵占離本人持有物、持有槍枝罪間，有方法結果之牽連犯關係
    ，應從一重以未經許可持有槍枝罪論處。又被告曾因違反毒品危害防制條例案件
    ，經臺灣桃園地方法院判處有期徒刑三月確定，並於八十九年九月十一日易科罰
    金執行完畢，有本院被告全國前案紀錄表在卷為憑。其於五年內再犯有期徒刑以
    上之本罪，為累犯，應依法加重其刑。至原槍砲彈藥刀械管制條例第十九條第一
    項規定「犯第七條、第八條、第十條、第十一條、第十二條第一項至第三項、第
    十三條第一項至第三項之罪，經判處有期徒刑者，應於刑之執行完畢或赦免後，
    令入勞動場所，強制工作，其期間為三年。」業於九十年十一月十四日修正刪除
    ，依刑法第二條第一項規定，自不得宣告強制工作。
三、原審據以論罪科刑，固非無見。然被告係犯未經許可，持有其他可發射子彈具有
    殺傷力之改造手槍罪，原審於主文竟記載「未經許可，累犯，持有其他可發射子
    彈具有殺傷力之改造手槍」，使犯罪構成要件割裂，自有未當。被告未據理由上
    訴，雖無可採。然原判決既有可議，自應由本院將原判決撤銷改判。爰審酌被告
    犯罪動機、目的、手段、所生危害及犯罪後態度等一切情狀，量處如主文第二項
    所示之刑，以示懲儆。扣案之具殺傷力仿ＣＬＯＣＫ廠半自動手槍製造之改造手
    槍壹把（槍枝管制編號：0000000000號）、制式口徑九ＭＭ子彈一顆
    ，均係屬違禁物，爰依刑法第三十八條第一項第一款規定宣告沒收之。另扣案具
    有殺傷力子彈一顆，因鑑定試射滅失，故不另為沒收之諭知。
四、被告經合法傳喚，無正當理由不到庭，爰不待其陳述逕行判決。
據上論斷，應依刑事訴訟法第三百六十九條第一項前段、第三百六十四條、第二百九
十九條第一項前段、第三百七十一條，槍砲彈藥刀械管制條例第十一條第四項、第十
二條第四項，刑法第十一條前段、第三百三十七條、第五十五條、第四十七條、第四
十二條第二項、第三十八條第一項第一款，罰金罰鍰提高標準條例第一條前段、第二
條，現行法規所定貨幣單位折算新台幣條例第二條規定，判決如主文。
本案經檢察官陳明光到庭執行職務。
中      華      民      國      九十      年    十二     月     五      日
                              臺灣高等法院刑事第十四庭
                                  審判長法  官  陳  祐  輔
                               法  官  蔡  國  在
                                        法  官  陳  國  文
右正本證明與原本無異。
如不服本判決應於收受送達後十日內向本院提出上訴書狀，其未敘述上訴之理由者並
得於提起上訴後十日內向本院補提理由書（均須按他造當事人之人數附繕本）。
                                        書記官  蔡  棟  樑
中      華      民      國    九十      年    十  二    月      五      日
附錄：本案論罪科刑法條全文
槍砲彈藥刀械管制條例第十一條第四項：
未經許可，製造、販賣或運輸第四條第一項第一款所稱其他可發射金屬或子彈具有殺
傷力之各式槍砲者，處五年以上有期徒刑，併科新臺幣一千萬元以下罰金。
未經許可，轉讓、出租或出借前項所列槍砲者，處三年以上十年以下有期徒刑，併科
新臺幣七百萬元以下罰金。
意圖供自己或他人犯罪之用，而犯前二項之罪者，處無期徒刑或七年以上有期徒刑，
併科新臺幣一千萬元以下罰金。
未經許可，持有、寄藏或意圖販賣而陳列第一項所列槍砲者，處一年以上七年以下有
期徒，併科新臺幣七百萬元以下罰金。
第一項至第三項之未遂犯罰之。
槍砲彈藥刀械管制條例第十二條第四項：
未經許可製造、販賣或運輸子彈者，處一年以上七年以下有期徒刑，併科新臺幣五百
萬元以下罰金。
未經許可轉讓、出租或出借子彈者，處六月以上五年以下有期徒刑，併科新臺幣三百
萬元以下罰金。
意圖供自己或他人犯罪之用，而犯前二項之罪者，處三年以上十年以下有期徒刑，併
科新臺幣七百萬元以下罰金。
未經許可持有、寄藏或意圖販賣而陳列子彈者，處五年以下期徒刑、併科新臺幣三百
萬元以下罰金。
第一項至第三項之未遂犯罰之。
刑法第三百三十七條：
意圖為自己或第三人不法之所有，而侵占遺失物、漂流物或其他離本人所持有之物者
，處五百元以下罰金。


司法院資訊處製作；財團法人民間司法改革基金會備份。
